臺灣板橋地方法院交通事件裁定　　　　 96年度交聲字第448號
原處分機關　臺北市交通事件裁決所
異　議　人
即受處分人　甲○○
上列受處分人因違反道路交通管理處罰條例案件，對於臺北市交
通事件裁決所96年4月2日北市監裁二字第２２－Ｚ000000
00號處分（原處分案號：內政部警政署國道公路警察局公警局
交字第Ｚ00000000號），聲明異議，本院裁定如下：
    主  文
異議駁回。
    理  由
一、原處分意旨略以：異議人即受處分人駕駛車號0680-MT自小
    客車於九十五年十二月三十一日上午六時四十一分許在國道
    三號南向三百二十一公里處，經警舉發「汽車行駛高速公路
    速度超過規定速限（未滿二十公里）」違規，依道路交通管
    理處罰條例第三十三條第一項第依款規定，處罰鍰新臺幣三
    千元，並依同條例第六十三條第一項第一款之規定計違規點
    數一點。
二、異議意旨略以：
  (一)質疑該員警如何能在大霧中（當日之晨霧，目視之能見度無
    法達到三百公尺）得知三百公尺外有車輛接近，並使用測速
    槍測速。
  (二)測速器顯示幕中車速及車號，本人很確定僅有車速，並無顯
    示車號，若有之，是否為事後補上，亦無法令人心服，又為
    何該值勤員警不主動告知顯示器上有車號讓本人核對？
  (三)現行法規規定超速必須跟拍錄影並測速兩次以上，諸如該分
    隊之值勤舉發方式是否依法亦予以懷疑。
三、經查：
（一）測速槍係以光波瞄準於車道行駛車輛中之單一目標車，利
      用都普勒原理進行偵測，本件舉發所使用之測速器係經合
      法認證，且經維護廠商志伸股份有限公司（下稱志伸公司
      ）測試功能均正常等情，有舉發機關即內政部警政署國道
      公路警察局第八警察隊民國九十六年三月二十八日公警八
      交字第０９６０８９０３１６號等函、志伸公司九十六年
      三月二十八日志字第０７ＢＡ０８５號等函、臺灣臺北地
      方法院公證處八十五年度認字第９８３６號認證書影本各
      一份附卷可參。
（二）證人即舉發本案之員警乙○○到庭證稱：員警執行測速舉
      發時，係以雷射槍上的瞄準器，以瞄準器上的紅點，對準
      要測速的車輛，因為雷射槍的速率很快，員警對行駛而來
      的車輛一律鎖定，只需要不到一秒的時間，目前員警使用
      的測速槍並無照相功能，但因為員警在瞄準器上可以看到
      違規車輛的畫面，因此還是可以迅速的掌握違規車輛是哪
      一輛，違規測速槍上的數據，包括違規速率、測速的距離
      但是不會有車牌，從瞄準到攔停為止，員警的視線都不會
      離開違規車輛，因此伊可以確認攔停的車輛就是測速槍所
      顯示違規車輛，依測速槍功能，最遠的測距離達一千二百
      公尺，但實際操作都是使用在五、六百公尺之內，如果大
      車可以到達七、八百公尺，測速槍如果遇到大霧的話，能
      見度低於五十公尺，測速槍無法使用，是無法顯示車速，
      而不是造成誤判，員警於此狀況也不會去使用測速槍等情
      （九十六年五月二日訊問筆錄）。依證人前揭證詞，執行
      舉發違規超速之員警依上開方式舉發違規車輛，必需自測
      速槍的畫面中得以注視違規車輛，始能測速並依法舉發，
      異議人雖稱當時因大霧能見度不到三百公尺云云，然異議
      人所稱能見度，本與測速器材是否能正常操作無關，復無
      非基於自身之推測，既無佐證，更非無疑，尚難據此建立
      合理懷疑而推翻前揭證人證述及測速結果之可信度。至證
      人乙○○另明確證稱：僅有定點測速器有舉發照片而顯示
      車牌，違規測速槍上的數據，包括違規速率、測速的距離
      ，但不會有車牌等情，然舉發員警所使用之測速槍固無顯
      示車牌之功能，仍不得因此認為員警之舉發行為不具正確
      性。又遍查國內現行法規，並無要求行政機關舉發違規超
      速時，必須跟拍錄影並測速兩次以上之規定，異議人執此
      空言指摘，容有誤會，附此指明。
四、按汽車行駛高速公路及快速公路，應依速限標誌指示，高速
    公路及快速公路交通管制規則第5 條第1 項已有明定。又汽
    車行駛於高速公路、快速公路或設站管制之道路，不遵使用
    限制、禁止、行車管制及管理事項之管制規則而有行車速度
    超過規定之最高速限或低於規定之最低速限者，處汽車駕駛
    人新臺幣（下同）三千元以上六千元以下罰鍰；而汽車駕駛
    人違反道路交通管理處罰條例第三十三條第一項規定者，除
    依該條款處罰鍰外，並記違規點數一點，道路交通管理處罰
    條例第三十三條第一項、第六十三條第一項第一款分別定有
    明文。舉發當時現場之值勤員警自屬交通案件之重要證人。
    參酌員警執行公務時，本身即受有行政懲處責任之監督，且
    其到庭具結作證，更係以刑事責任擔保其證言之真實性，本
    件舉發員警乙○○與異議人間並無何身分利害關係，當無嫌
    隙，衡諸情理應無甘冒偽證罪刑責風險而故意設詞構陷異議
    人，且亦無任何證據可證其有何捏造事實違法取締之不法情
    事，而異議人亦未就執勤員警之舉發有誤提出具體證據以供
    調查，因此本院認員警本於維護交通秩序、安全職責所為之
    取締，當屬合法、正確之舉發。本件異議人超速之違規行為
    ，洵堪認定，原處分並無違誤，異議人之異議並無理由，自
    應駁回。
五、依道路交通管理處罰條例第87條第2項，道路交通案件處理
    辦法第19條，裁定如主文。
中　　華　　民　　國　　96　　年　　7 　　月　　31　　日
                  交通法庭　法　官　王偉光
以上正本證明與原本無異
如不服本裁定應於送達後5日內向本院提出抗告狀
                            書記官　陳怡君
中　　華　　民　　國　　96　　年　　8 　　月　　2 　　日
